# 小微企业递延所得税资产税率

提问人：renaiqiang 时间：2020-03-14 08:05:36
A公司 2019 年度是小微企业，按照新的税收优惠政策，应纳税所得额小于 100 万的，税率为5%，100-300万之间的，税率为10%，去计算当期所得税费用。假设公司不存在未弥补亏损，公司当期应收账款计提坏账 50 万，年度应纳税所得额为 250 万，使用该优惠政策。
问题：假设 2020 年度公司仍然适用该优惠政策，估计 2020 年度应纳税所得额不高于 300 万，那么 2019 年当期应收账款计提的坏账 50 万，按照什么税率去计算递延所得税资产？

回答人：chenyiwei
https://bbs.esnai.com/thread-5409922-1-1.html